【裁判字號】    92,家抗,104
【裁判日期】    920411
【裁判案由】    表示繼承
【裁判全文】
臺灣高等法院民事裁定  九十二年度家抗字第一○四號
    抗  告  人  甲○○
                        五組
                丙○○
                乙○○
    共同代理人  李厚文
右抗告人因繼承遺產被繼承人事件，對於中華民國九十二年一月二十七日
臺灣新竹地方法院九十一年度聲繼字第一二號所為裁定提起抗告，本院裁定如左：
      主    文
抗告駁回。
抗告程序費用由抗告人負擔。
      理    由
一、抗告意旨略以：原法院九十一年度聲繼字第十二號裁定（下稱系爭裁定），雖於
    民國（下同）九十一年九月十三日寄存於內湖分局康寧派出所，於九十一年九月
    十八日由共同訴訟代理人李厚文之子李樹楷前往領取，惟此時李厚文身處在大陸
    ，無法實際收受上開裁定，不能謂已為合法送達。而李厚文係於九十二年一月十
    一日接獲上開裁定，於同年月二十日提起抗告，並未逾期，原法院誤認抗告人遲
    誤抗告期間，裁定駁回抗告，顯非適法，應予廢棄云云。
二、按對非訟事件法第二十條第一項之裁定提起抗告，應於裁定送達後十日之不變期
    間內為之；如提起抗告已逾抗告期間，原法院應駁回之，此觀諸同法第二十八條
    規定抗告，準用民事訴訟法關於抗告程序即第四百八十七條第一項前段、第四百
    九十條第二項之規定自明。次按送達，不能依民事訴訟法第一百三十六條、第一
    百三十七條規定為之者，得將文書寄存送達地之自治或警察機關，並作送達通知
    書，黏貼於應受送達人住、居所、事務所或營業所門首，以為送達，同法第一百
    三十八條著有明文。又寄存送達，除須將應送達之文書寄存送達地之自治或警察
    機關外，並須製作送達通知書，記明寄存文書之處所，黏貼於應受送達人住居所
    ，事務所或營業所門首，俾應受送達人知悉寄存之事實，前往領取，於依上開方
    式為送達後，即發生送達之效力，至於應受送達人有無往取或收領文書，在所不
    問，應受送達人縱未領取該裁判，亦無礙其發生送達之效力。
三、經查，系爭裁定於九十一年九月十三日交郵送達至抗告人所委任之訴訟代理人李
    厚文住所地即台北市○○區○○里○○鄰○○路二四０號四樓，因未會晤李厚文
    本人或有辨別事理能力之同居人、受僱人，郵務人員乃依民事訴訟法第一百三十
    八條規定，將該文書寄存於台北市警察局內湖分局康寧派出所，並製作送達通知
    書，粘貼於上開送達處所之門首，有送達證書附原審卷可稽（見原法院卷第十六
    頁）。是則，上開寄存送達自屬合法，並於九十一年九月十三日發生送達之效力
    ，不以抗告人及訴訟代理人實際前往康寧派出所收取為必要；且抗告人共同代理
    人李厚文當時尚未出境，仍居住上址 (抗告人係於九十一年九月十五日始行出境
    ) 。至原法院雖另於九十二年一月十六日，將系爭裁定送達至李厚文另一住所即
    台北市○○區○○里○○鄰○○路○段二一四巷四號四樓，並由李厚文親自收受
    ，亦無礙上開寄存送達業生合法送達之效力。準此，抗告期間自送達之次日起算
    ，扣除在途期間，算至九十一年九月十七日止，即告屆滿，抗告人遲至九十二年
    一月二十日始行提起抗告，顯逾抗告十日之不變期間。原法院以其抗告逾期，駁
    回抗告人之抗告，並無不合。抗告意旨求予廢棄，非有理由，應予駁回，爰裁定
    如主文。
中      華      民      國    九十二    年      四      月     十一     日
                                  民事第三庭
                                      審判長法  官  張  宗  權
                                            法  官  蕭  艿  菁
                                            法  官  吳  秀  美
右正本係照原本作成。
不得再抗告。
中      華      民      國    九十二    年      四      月     十五     日
                                            書記官  常  淑  慧


司法院資訊處製作；財團法人民間司法改革基金會備份。
